---
title: "Assignment1"
author: "12111603谭致恒"
date: "2023-09-23"
output:
  html_document: default
  pdf_document: default
---

```{r setup, include=FALSE}
knitr::opts_chunk$set(echo = TRUE)
```
## 本次作业没有直接使用R语言中的结果（如lm函数等），所有结果（画图除外）均由手动计算器计算得出。

## Q1

首先，我们计算出：

- $\bar{x} = \frac{23.9}{6}$
- $\bar{y} = 75.5$
- $S_{xx} = \sum (x_i - \bar{x})^2 \approx 0.428333$
- $S_{xy} = \sum (x_i-\bar{x})(y_i - \bar{y}) = 3.25$
- $S^2 = \frac{\sum (y_i - \hat{y_i})^2}{n-2} = \frac{1476.64}{4}$


# (a)
```{r}
x <- c(4.4,3.9,4,4,3.5,4.1)
y <- c(78,74,68,76,73,84)
plot(x, y, 
     main = "Scatter Plot",        # 设置图的标题
     xlab = "x/min",        # 设置X轴标签
     ylab = "y/min",        # 设置Y轴标签
     pch = 16,                     # 设置点的形状
     col = "blue",                 # 设置点的颜色
     xlim = c(3, 5),               # 设置X轴的范围
     ylim = c(60, 90)                # 设置Y轴的范围
)

```


散点图显示出$x$和$y$之间有较强的线性关系。


# (b)
由线性模型结论$$\hat{\beta_1} = \frac{S_{xy}}{S_{xx}} = \frac{\sum (x_i - \bar{x})(y_i - \bar{y})}{\sum (x_i -\bar{x})^2} = \frac{\sum x_iy_i - n\bar{x}\bar{y}}{\sum x_i^2 - n\bar{x}^2}$$和$$\hat{\beta_0} = \bar{y} -\hat{\beta_1}\bar{x}，$$代入数据$\bar{x} = \frac{23.9}{6},\ \bar{y} = 75.5$可以得出 $$\hat{\beta_1} \approx 7.59,\ \hat{\beta_0} \approx 45.27。 $$

故回归方程为$$\hat{y_i} = 7.59 x_i + 45.27$$
```{r}
x <- c(4.4,3.9,4,4,3.5,4.1)
y <- c(78,74,68,76,73,84)
plot(x, y, 
     main = "Scatter Plot",        # 设置图的标题
     xlab = "x/min",        # 设置X轴标签
     ylab = "y/min",        # 设置Y轴标签
     pch = 16,                     # 设置点的形状
     col = "blue",                 # 设置点的颜色
     xlim = c(3, 5),               # 设置X轴的范围
     ylim = c(60, 90)                # 设置Y轴的范围
)
abline(a = 45.27, b = 7.59, col = "red")



```

# (c)
线性模型为$$Y_i = \beta_0 + \beta_1 X_i + e_i, i = 1,2,...,n$$
其中$\hat{\beta_1} = 7.59$，$\hat{\beta_0} = 45.27$。

所满足的假设为：

- $y_i$之间彼此独立。
- $Var(e_i) = \sigma^2$。
- $e_i \sim N(0,\sigma^2)$ (not necessary for obtaining LSE, but necessary for MLE)

# (d)
建立假设检验$$H_0：\beta_1 = 0 \leftrightarrow H_1:\beta_1 \neq 0。$$
由检验统计量$$\frac{\hat{\beta_1} - \beta_1}{S/\sqrt{S_{xx}}} \sim t(n-2)，其中S^2 = \frac{\sum (y_i - \hat{y_i})^2}{n-2}$$
若$\frac{\hat{\beta_1} - \beta_1}{S/\sqrt{S_{xx}}} > t(\frac{\alpha}{2},n-2)，$则以显著水平$\alpha$拒绝原假设；反之则接受原假设。
代入$\beta_1 = 0$和$\alpha = 0.05$得$$\frac{\hat{\beta_1} - \beta_1}{S/\sqrt{S_{xx}}} = 0.911 < t(\frac{\alpha}{2},n-2) = 2.7764$$
故不能拒绝原假设$H_0: \beta_1 = 0$，即接受原假设。



# (e)
因为$$\frac{\hat{\beta_1} - \beta_1}{S/\sqrt{S_{xx}}} \sim t(n-2)，其中S^2 = \frac{\sum (y_i - \hat{y_i})^2}{n-2}$$
故$\beta_1$的$(1-\alpha)100\%$的置信区间为$$[\hat{\beta_1}-t(\alpha/2,n-2)\frac{S}{\sqrt{S_{xx}}},\ \hat{\beta_1}+t(\alpha/2,n-2)\frac{S}{\sqrt{S_{xx}}}]$$

代入数据可得$\beta_1$的$95\%$置信区间为$[-15.53,30.71]$，即有$95\%$的概率区间$[-15.53,30.71]$套住了$\beta_1$。





# (f)
$$R^2 = \frac{SSR}{SST} = \frac{S^2_{xy}}{S_{xx}S_{yy}}且 R的正负与\hat{\beta_1}相同$$

代入数据得$$R^2 \approx 0.1718$$
即有$17.18\%$的方差是可以被模型解释的。

# (g)
在给定$x_h$时，
$$y_h = \beta_o + \beta_1 x_h + e_h$$
我们用$\hat{y_h} = \hat{\beta_0}+\hat{\beta_1}x_h$去估计$y_h$，得到$\hat{y_h} = 75.63。$

注意到：
$$y_h - \hat{y_h} \sim N(0,\sigma^2(1+\frac{1}{n}+\frac{(x_h - \bar{x})^2}{S_{xx}}))$$
因此有$$\frac{y_h - \hat{y_h}}{S\sqrt{1+\frac{1}{n}+\frac{(x_h - \bar{x})^2}{S_{xx}}}}\sim t(n-2)$$
由此我们可以构造$y_h的(1-\alpha)100\%$置信区间为
$$[\hat{y_h}- t(\frac{\alpha}{2},n-2)S\sqrt{1+\frac{1}{n}+\frac{(x_h - \bar{x})^2}{S_{xx}}},\ \hat{y_h}+ t(\frac{\alpha}{2},n-2)S\sqrt{1+\frac{1}{n}+\frac{(x_h - \bar{x})^2}{S_{xx}}}]$$
代入数据得[59.28, 91.98]

综上，$y_h$的预测值为75.63，$y_h的95\%$置信区间为[59.28, 91.98]。


## Q2
# (a)

$y_i = \beta_0 + \beta_1 x_i +e_i$，其中$e_i \sim N(0,\sigma^2)$且$e_i$之间彼此独立，则有：$$y_i\sim N(\beta_0+\beta_1x_i,\sigma^2)$$
我们要进行求解线性回归模型：$\hat{y_i} = \hat{\beta_0}+\hat{\beta_1}x_i$，下面进行MLE。
$$ $$
似然函数为$$L(\beta_0,\beta_1.\sigma^2) = \prod Normal(y_i) = \prod (\frac{1}{\sqrt{2\pi}\sigma} exp\{-\frac{(y_i - \beta_0 - \beta_1x_i)^2}{2\sigma^2}\})$$
取对数后可得$$l(\beta_0,\beta_1.\sigma^2) = -\frac{n}{2}ln(2\pi\sigma^2)-\frac{1}{2\sigma^2}\sum (y_i - \beta_0 - \beta_1x_i)^2$$
对各个变量求偏导等于零得：

$$\frac{\partial l}{\partial \beta_0} = \frac{1}{2\sigma^2}\sum 2(y_i - \beta_0 - \beta_1x_i) = 0$$
即
$$\beta_0 = \bar{y} - \beta_1 \bar{x}$$
$$\frac{\partial l}{\partial \beta_1} = \frac{1}{2\sigma^2}\sum 2(y_i - \beta_0 - \beta_1x_i)x_i = 0 $$
即
$$\sum x_iy_i -n\bar{x}\beta_0 - \sum (x_i)^2\beta_1 = 0$$
代入$\beta_0 = \bar{y} - \beta_1 \bar{x}$得
$$\beta_1 = \frac{\sum x_iy_i - n\bar{x}\bar{y}}{\sum x_i^2 - n\bar{x}^2}$$

$$\frac{\partial l}{\partial \sigma^2} = -\frac{n}{2\sigma^2}+ \frac{\sum(y_i - \beta_0 - \beta_1 x_i)^2}{4\sigma^2} = 0$$
即
$$\sigma^2 = \frac{\sum(y_i - \beta_0 - \beta_1 x_i)^2}{n}$$
综上，
$$\beta_1^{MLE} = \frac{\sum s_iy_i - n\bar{x}\bar{y}}{\sum x_i^2 - n\bar{x}^2}$$
$$\beta_0^{MLE} = \bar{y} - \beta_1^{MLE} \bar{x}$$
$$\sigma^2_{MLE} = \frac{\sum(y_i - \beta_0^{MLE} - \beta_1^{MLE} x_i)^2}{n}$$

# (b)
$$\beta_1^{MLE} = \frac{\sum s_iy_i - n\bar{x}\bar{y}}{\sum x_i^2 - n\bar{x}^2} = \beta_1^{LSE}$$
$$\beta_0^{MLE} = \bar{y} - \beta_1^{MLE} \bar{x} = \bar{y} - \beta_1^{LSE} \bar{x} = \beta_0^{LSE}$$
$$\sigma^2_{MLE} = \frac{\sum(y_i - \beta_0^{MLE} - \beta_1^{MLE} x_i)^2}{n} = \frac{\sum (y_i - \hat{y_i})^2}{n} = \frac{n}{n-2}S^2，其中S^2 = \frac{\sum (y_i - \hat{y_i})^2}{n-2}为\sigma^2的无偏估计量。$$